# 土地复垦费

提问人：ppqqqqpp 时间：2016-06-12 11:18:29
土地复垦费一开始计入了在建工程，那在在建工程转固的时候，该复垦费计入固定资产的房屋建筑物还是机器设备。

回答人：chenyiwei
如果只是以“土地复垦费”的名义收取的政府规费，但并不需要由本企业承担实际的复垦义务，且在土地使用权年限内无需重复缴纳该规费的，则建议计入“无形资产——土地使用权”价值中；如果该土地为划拨土地的，则由在该划拨土地上建造的房屋建筑物分摊这部分复垦费。